【裁判字號】    96,上易,2939
【裁判日期】    970123
【裁判案由】    竊盜
【裁判全文】
臺灣高等法院刑事判決                96年度上易字第2939號
上  訴  人
即  被  告  癸○○
                    現於臺灣臺北監獄台北分監執行中
上列上訴人因竊盜案件，不服臺灣板橋地方法院96年度易緝字第
129號，中華民國96年9月26日第一審判決（起訴案號：臺灣板橋
地方法院檢察署94年度偵字第14722號），提起上訴，本院判決
如下：
    主  文
上訴駁回。
    事  實
一、癸○○曾因竊盜等案件，於民國（下同）94年6 月22日，經
    本院以94年度易字第498 號刑事判決判處有期徒刑1 年（竊
    盜罪名）、4 月（竊佔罪名），應執行有期徒刑1 年2 月，
    94年7 月21日判決確定，刑期起算日期為96年8 月11日，指
    揮書執行完畢日期為97年8 月12日（以上罪刑不致使本案犯
    行構成累犯）。詎其猶不知心生悔悟，竟基於意圖為自己不
    法所有之概括犯意，於如附表一編號1 至編號11所示之時間
    、地點，攜帶如附表二編號1 所示之鐵撬，持以強力撬開窗
    戶而踰越之方式進入子○○、戊○○、丁○○、庚○○、乙○○、辛○○、丑○○、壬○○、丙○○、己○○、甲○○
    之住宅，竊取渠等如附表一所示之財物，復於如附表一編號
    12所示之時、地，攜帶如附表二編號1 所示之鐵撬，持以強
    力撬開陳淑媛之機車置物箱而竊取如附表如附表一編號12所
    示之財物。迨94年8 月28日16時許，為警在臺北縣土城市○○街8 號5 樓查獲，並扣得癸○○所竊得之如附表一「起獲
    贓物」欄所示之財物（分別業由子○○、戊○○、丁○○、
    庚○○、乙○○、辛○○、丑○○、壬○○、丙○○、己○○、甲○○、陳淑媛領回）而偵悉上情。
二、案經子○○、戊○○、丁○○、庚○○、乙○○、辛○○、
    丑○○、壬○○、丙○○、己○○、甲○○、陳淑媛訴由臺
    北縣政府警察局土城分局移送臺灣板橋地方法院檢察署檢察
    官偵查起訴。
    理  由
一、訊據上訴人即被告癸○○，對於在上開時行竊之事實固不予
    否認，惟辯稱：「工具不是用來犯罪的工具，是我上班用的
    。」、「我沒有帶工具行竊，我是從冷氣窗口及安全門進去
    被害人家裡。」云云；惟查，上開犯罪事實，業據被告在原
    審審理時供認不諱，核與告訴人子○○、戊○○、丁○○、
    庚○○、乙○○、辛○○、丑○○、壬○○、丙○○、己○○、甲○○、陳淑媛於警詢中之指訴相符，復有渠等出具之
    臺北縣政府警察局土城分局贓物認領保管單共13紙（庚○○
    部分有2紙）、臺北縣政府警察局新莊分局受理報案三聯單1
    紙、臺北縣警察局土城分局受理刑事案件報案三聯單6紙、
    刑案報案處理系統詳細資料3份、查獲現場照片8張、犯罪工
    具照片1張、贓物照片40張在卷可參，並有扣案如附表二編
    號1所示之鐵撬足資佐證，應堪徵信，被告所辯，顯係事後
    避就之詞，不足採信，本案事證已臻明確，被告犯行洵堪認
    定，應依法論科。
二、按被告行為後，刑法業經修正，並於94年2月2日，經總統以
    華總一義字第09400014901號令公布，且自95年7月1日施行
    ，修正後刑法第2條第1項規定：「行為後法律有變更者，適
    用行為時之法律。但行為後之法律有利於行為人者，適用最
    有利於行為人之法律。」（刑法第2條第1項固經修正，惟其
    僅係新、舊法之比較適用原則之宣示性指導原則，並非實體
    刑罰法律，自不生行為後法律變更之比較適用問題，應逕予
    適用修正後之此一規定），則就屬於法律變更（即犯罪成立
    要件及其處罰效果之內容作修正或廢止）部分，自應就有利
    或不利於被告之一切相關情狀，綜合全部結果而為比較，以
    定其應適用之法律，且一經定其應適用之法律後，即需整體
    適用之，不得任意割裂適用（參照最高法院88年度台上字第
    2404號、87年度台非字第400 號刑事判決意旨）。查修正前
    刑法第56條係規定：「連續數行為而犯同一之罪名者，以一
    罪論。但得加重其刑至二分之一。」，而修正後之刑法已刪
    除該關於連續犯之規定，就其對行為人刑罰之法律效果以觀
    ，以修正前之規定為有利於被告，揆諸前開說明，就上開法
    律應依修正後刑法第2條第1項前段之規定，適用修正前刑法
    第56條之規定；至於沒收為從刑，應附屬於主刑，而本案主
    刑並未修正，故關於沒收仍應適用修正前刑法第38條第1項
    第2款之規定。
三、核被告癸○○所為如附表一編號3 、5 所示之犯行，係犯刑
    法第321 條第1 項第1 款、第2 款、第3 款之攜帶兇器、毀
    越安全設備於夜間侵入住宅竊盜罪；所為如附表一編號1 、
    2 、4 、6 、7 、8 、9 、10、11所示之犯行，係犯刑法第
    32 1條第1 項第2 款、第3 款之攜帶兇器、毀越安全設備竊
    盜罪；所為如附表一編號12所示之犯行，係犯刑法第321 條
    第1 項第1 款之攜帶兇器竊盜罪。被告多次竊盜犯行，時間
    緊接、方法相同、觸犯構成要件相同之罪名，顯係基於概括
    之犯意為之，係連續犯，應依刑法第56條之規定論以一情節
    較重之攜帶兇器、毀越安全設備於夜間侵入住宅竊盜罪，並
    依法加重其刑。扣案如附表二編號1所示之鐵撬係供本案犯
    罪所用之物，且係被告所有，業據其供明無訛，爰依刑法第
    38條第1項第2款之規定宣告沒收；至於扣案如附表二編號2
    至編號5所示之萬能扳手、尖嘴鉗、鴨子剪、小L形扳手，並
    非違禁物，而被告復否認與本案犯行相涉，尚非全然無據，
    爰不予宣告沒收，附此敘明。
四、原審援引刑法第2條第1項前段、第56條（修正前）、第321
    條第1項第1款、第2款、第3款、第38條第1項第2款（修正前
    ）等規定，審酌被告年輕力富，竟不思正常工作以取得錢財
    ，因貪圖一己之私利而為本案犯行之犯罪動機、目的、手段
    、所生危害非輕及其品行、智識程度、犯罪後坦承犯行，態
    度尚佳等一切情狀，量處有期徒刑貳年肆月；扣案如附表二
    編號1所示之鐵撬二支沒收；就扣案如附表二編號2至編號5
    所示之萬能扳手、尖嘴鉗、鴨子剪、小L形扳手，認非違禁
    物，而被告復否認與本案犯行相涉，而說明不予宣告沒收之
    意旨，經核其認事用法均無不合，量刑亦稱妥適。本件被告
    之上訴意旨否認帶兇器行竊，並稱均係冷氣窗口及安全門
    進去被害人家裡云云，並請求能減輕其刑，均難認為有理由
    ，應予駁回。
五、據上論斷，應依刑事訴訟法第368條，判決如主文。
本案經檢察官邱美育到庭執行職務。
中    華    民    國    97    年    1     月    23    日
                  刑事第一庭審判長法  官  許國宏
                                  法  官  楊貴志
                                  法  官  許增男
以上正本證明與原本無異。
不得上訴。
                                  書記官  葉金發
中    華    民    國    97    年    1     月    23    日
附錄本案論罪科刑法條全文：
刑法第321 條：
犯竊盜罪而有左列情形之一者，處六月以上、五年以下有期徒刑
：
一、於夜間侵入住宅或有人居住之建築物、船艦或隱匿其內而犯
    之者。
二、毀越門扇、牆垣或其他安全設備而犯之者。
三、攜帶兇器而犯之者。
四、結夥三人以上而犯之者。
五、乘火災、水災或其他災害之際而犯之者。
六、在車站或埠頭而犯之者。
前項之未遂犯罰之。
附表一：
┌──┬──────┬─────────┬────┬─────────┬─────────┐
│編號│犯罪時間    │ 犯罪地點         │被害人  │遭竊財物（被害人）│起獲贓物（已發還）│
├──┼──────┼─────────┼────┼─────────┼─────────┤
│ 1  │94年6 月22日│臺北縣土城市○○路│子○○  │黃金項鍊1 條、現金│人民幣62元9 角    │
│    │7 時許      │35號3 樓          │        │新臺幣（下同）約7 │                  │
│    │            │                  │        │萬元、人民幣5 百元│                  │
│    │            │                  │        │、美金2 百元      │                  │
├──┼──────┼─────────┼────┼─────────┼─────────┤
│ 2  │94年7 月間某│臺北縣土城市○○路│戊○○  │PHS 行動電話1 支、│PHS 行動電話1 支、│
│    │日某時許    │124 號5 樓        │        │SONY廠牌PDA1台、電│SONY廠牌PDA1台、電│
│    │            │                  │        │擊棒1 支、紅寶石戒│擊棒1 支、紅寶石戒│
│    │            │                  │        │指1 個、藍寶石裸石│指1 個、藍寶石裸石│
│    │            │                  │        │3 顆              │3 顆              │
├──┼──────┼─────────┼────┼─────────┼─────────┤
│ 3  │94年7 月19日│臺北縣土城市○○街│丁○○  │咖啡色皮包1 個（內│金項鍊1 條、松下廠│
│    │4 時許之夜間│21巷6 號5 樓      │        │含信用卡1 張、金項│牌GD88行動電話、電│
│    │            │                  │        │鍊1 條、松下廠牌GD│擊棒各1 支、10元舊│
│    │            │                  │        │88行動電話、電擊棒│版紙鈔1 張、1 百元│
│    │            │                  │        │各1 支、現金約1 萬│紙鈔20張、人民幣1 │
│    │            │                  │        │元、10元舊版紙鈔1 │元紙鈔1 張、美金1 │
│    │            │                  │        │張、1 百元紙鈔20張│元紙鈔2 張        │
│    │            │                  │        │（起訴書誤繕為2 張│                  │
│    │            │                  │        │）、人民幣1 元紙鈔│                  │
│    │            │                  │        │1 張、美金1 元紙鈔│                  │
│    │            │                  │        │2 張              │                  │
├──┼──────┼─────────┼────┼─────────┼─────────┤
│ 4  │94年7 月22日│臺北縣土城市○○街│庚○○  │鑽石項鍊、珍珠項鍊│JVC 廠牌攝影機、NI│
│    │17時許      │253 巷13號3 樓    │        │、手錶、JVC 廠牌攝│KON 廠牌照相機各1 │
│    │            │                  │        │影機、NIKON 廠牌照│台、NIKON 廠牌鏡頭│
│    │            │                  │        │相機各1 台、NIKON │4 個、NIKO N廠牌閃│
│    │            │                  │        │廠牌鏡頭4 個、NIKO│光燈及電池座各1 個│
│    │            │                  │        │N 廠牌閃光燈及電池│、VIVITAR 廠牌閃光│
│    │            │                  │        │座各1 個、VIVITAR │燈、SUNPAK電池各1 │
│    │            │                  │        │廠牌閃光燈、SUNPAK│個、韓幣2 千元、舊│
│    │            │                  │        │電池各1 個、韓幣2 │版新臺幣1 百元2 張│
│    │            │                  │        │千元、舊版新臺幣1 │                  │
│    │            │                  │        │百元2 張（起訴書誤│                  │
│    │            │                  │        │繕為1 張）        │                  │
├──┼──────┼─────────┼────┼─────────┼─────────┤
│ 5  │94年8 月1 日│臺北縣土城市○○街│乙○○  │液晶電視、OLYMPUS │液晶電視、OLYMPUS │
│    │21時許之夜間│168 巷3 號5 樓    │        │廠牌相機、SONY廠牌│廠牌相機各1 台    │
│    │            │                  │        │單槍投影機各1 台  │                  │
├──┼──────┼─────────┼────┼─────────┼─────────┤
│ 6  │94年8 月2 日│臺北縣土城市○○街│辛○○  │七星牌香煙2 箱（10│七星牌香煙25條    │
│    │6 時許      │137 巷8 號        │        │0 條，合計1000包）│                  │
│    │            │                  │        │、空白支票78張、現│                  │
│    │            │                  │        │金3 千元、護照1 本│                  │
├──┼──────┼─────────┼────┼─────────┼─────────┤
│ 7  │94年8 月4 日│臺北縣新莊市民安西│丑○○  │國民身分證2 張、現│PHS 及飛利浦廠牌行│
│    │6 時許      │路366 號1 樓      │        │金2 千餘元、健保IC│動電話各1 支      │
│    │            │                  │        │卡、汽車、機車行照│                  │
│    │            │                  │        │各1 張、PHS 及飛利│                  │
│    │            │                  │        │浦廠牌行動電話各1 │                  │
│    │            │                  │        │支、銀行存摺20本  │                  │
├──┼──────┼─────────┼────┼─────────┼─────────┤
│ 8  │94年8 月9 日│臺北縣土城市○○路│壬○○  │黃金項鍊3 條、黃金│美金3 元、人民幣79│
│    │13時許      │111 巷1 號        │        │手鍊4 條、黃金耳環│0 元8 角、泰幣80元│
│    │            │                  │        │1 對、美金9 百元、│                  │
│    │            │                  │        │人民幣1 千元、泰幣│                  │
│    │            │                  │        │約5 百元          │                  │
├──┼──────┼─────────┼────┼─────────┼─────────┤
│ 9  │94年8 月17日│臺北縣土城市○○街│丙○○  │GT88及易立信廠牌行│GT88及易立信廠牌行│
│    │16時許      │21巷6 號3 樓      │        │動電話各1 支、充電│動電話各1 支、LG廠│
│    │            │                  │        │座3 個、手機電池5 │牌音響1 台、CD隨身│
│    │            │                  │        │顆、LG廠牌音響1 台│聽1 台            │
│    │            │                  │        │、CD隨身聽1 台、金│                  │
│    │            │                  │        │戒指2 個          │                  │
├──┼──────┼─────────┼────┼─────────┼─────────┤
│ 10 │94年8 月26日│臺北縣土城市○○街│己○○  │戶口名簿1 本、黃金│戶口名簿1 本、黃金│
│    │18時許      │117 號5 樓        │        │項鍊2 條、白K 金戒│項鍊2 條、白K 金戒│
│    │            │                  │        │指1 只、玉手環1 個│指1 只、玉手環各1 │
│    │            │                  │        │、金墜子4 片、美金│個、金墜子4 片、美│
│    │            │                  │        │20元紙鈔5 張、人民│金20元紙鈔5 張、人│
│    │            │                  │        │幣1 元紙鈔14張    │民幣1 元紙鈔14張  │
├──┼──────┼─────────┼────┼─────────┼─────────┤
│ 11 │94年8 月28日│臺北縣土城市○○街│甲○○  │桌上型電腦主機2 臺│桌上型電腦主機2 臺│
│    │7 時許      │21巷6 號5 樓      │        │、滑鼠及鍵盤1 組、│、滑鼠及鍵盤1 組、│
│    │            │                  │        │公事包1個         │公事包1個         │
├──┼──────┼─────────┼────┼─────────┼─────────┤
│ 12 │94年8 月16日│臺北縣土城市○○路│陳淑媛  │NOKIA 廠牌行動電話│50元舊紙鈔3 張    │
│    │17時許      │213 號前          │        │1 支、現金1 萬4 千│                  │
│    │            │                  │        │元、50元舊紙鈔3 張│                  │
│    │            │                  │        │、10元舊紙鈔1 張、│                  │
│    │            │                  │        │信用卡1 張、提款卡│                  │
│    │            │                  │        │4 張、存摺4 本    │                  │
│    │            │                  │        │                  │                  │
└──┴──────┴─────────┴────┴─────────┴─────────┘
附表二：
┌──┬──────┬─────────┐
│編號│名稱        │數量              │
├──┼──────┼─────────┤
│ 1  │鐵撬        │貳支              │
├──┼──────┼─────────┤
│ 2  │萬能扳手    │壹支              │
├──┼──────┼─────────┤
│ 3  │尖嘴鉗      │壹支              │
├──┼──────┼─────────┤
│ 4  │鴨子剪      │壹支              │
├──┼──────┼─────────┤
│ 5  │小L 形扳手  │壹支              │
└──┴──────┴─────────┘


司法院資訊處製作；財團法人民間司法改革基金會備份。
